最高法院刑事判決　　　　　　九十四年度台上字第四一九三號
　　上 訴 人　甲○○
　　　　　　　　　　　號
　　　　　　　　　　　送達代收人趙元昊律師：台北市○○○
　　　　　　　　　　　路1段2.
上列上訴人因違反毒品危害防制條例案件，不服台灣高等法院中
華民國九十四年五月三十一日第二審判決（九十四年度上訴字第
一○四五號，起訴案號：台灣板橋地方法院檢察署九十三年度核
退偵字第四四八號），提起上訴，本院判決如下：
    主  文
上訴駁回。
    理  由
按刑事訴訟法第三百七十七條規定，上訴於第三審法院，非以判
決違背法令為理由，不得為之。是提起第三審上訴，應以原判決
違背法令為理由，係屬法定要件。如果上訴理由狀並未依據卷內
訴訟資料，具體指摘原判決不適用何種法則或如何適用不當，或
所指摘原判決違法情事，顯與法律規定得為第三審上訴理由之違
法情形，不相適合時，均應認其上訴為違背法律上之程式，予以
駁回。本件原判決撤銷第一審不當之科刑判決，改判仍論處上訴
人甲○○運輸第二級毒品罪刑，已詳認定犯罪事實之依據及憑
以認定之理由，並對其否認犯罪之辯詞，如何不足採信，亦已依
據卷內資料予以指駁及說明，從形式上觀察，原判決並無違背法
令情形。按毒品危害防制條例第十八條第一項前段規定：查獲之
第一、二級毒品及專供製造或施用第一、二級毒品之器具，不問
屬於犯人與否，均沒收銷燬之。所謂查獲之毒品，自以經查獲且
實際扣案者為限，始得為沒收銷燬。卷查，台北市憲兵隊查獲本
件時，固在扣押物品（清冊）目錄表，記載黃色搖頭丸有五千零
一顆，綠色搖頭丸有九百九十九顆，合計六千顆，移送書亦載明
查獲搖頭丸六千顆，檢察官起訴書也謂查獲搖頭丸六千顆 (見九
十三年度偵字第八五○四號卷第二頁、核退偵字第四四八號卷第
一、十六、二八頁)。然據國防部憲兵司令部刑事鑑識中心（下
稱刑事鑑識中心）鑑驗通知書所載，送驗土黃色搖頭丸四千九百
九十九顆，淨重一千四百四十六點八八克，取樣零點五三克，鑑
析用罄，餘一千四百四十六點三五克；送驗綠色搖頭丸九百九十
八顆顆，淨重二百八十四點零六克，取樣零點六一克，鑑析用罄
，餘二百八十三點四五克；驗餘二者淨重計一千七百二十九點八
克（見上揭四四八號卷第八頁）。三者計算之顆粒數量不一，但
刑事鑑識中心鑑驗時，既經計量，自以刑事鑑識中心為精確而可
採。原判決依憑刑事鑑識中心鑑驗結果，認定查獲之搖頭丸計五
千九百九十七顆，難謂有認定事實不憑證據之違法。又原判決既
認定台北市憲兵隊查獲之搖頭丸五千九百九十七顆，驗餘淨重計
一千七百二十九點八克，依毒品危害防制條例第十八條第一項前
段規定宣告沒收，於法洵無不合。上訴意旨，指摘原判決就另外
三顆未併予宣告沒收，違背毒品危害防制條例第十八條第一項前
段規定云云，尚有誤會。再扣案搖頭丸，經刑事鑑識中心鑑驗結
果，認均有ＭＤＭＡ成份，原判決乃論上訴人以運輸第二級毒品
罪，其法則之適用，尤無違誤。上訴人在審理中曾辯稱該等搖頭
丸為第三級毒品Ｋ他命，原判決對該項辯解，未說明不採之理由
，固有疏漏，但與判決主旨尚無所影響。而上訴人為綽號「文哥
」運輸本件毒品，確有獲取報酬新台幣（下同）三千元，原判決
理由一、（一）至（三）已詳敘其調查審認之結果，核屬事實審
法院取捨證據認定事實職權之適法行使，尚無違經驗法則及論理
法則，不能任指為違法。至刑事訴訟法第三百七十九條第十款所
謂應調查之證據，係指與待證事實有重要關係，在客觀上認為有
調查之必要者而言。本件事證已臻明確，原審未傳訊證人劉啟揚
及勘驗「查獲現場錄影帶」，查明台北市憲兵隊有無自上訴人身
上起獲酬金三千元一節，不為無益之調查，不得指為調查未盡。
此外，上訴人徒憑己意，對原審職權之適法行使及原判決理由已
說明之事項，任意爭辯，核與法定上訴第三審之形式要件不符，
其上訴違背法律上之程式，應予駁回。
據上論結，應依刑事訴訟法第三百九十五條前段，判決如主文。
中　　華　　民　　國　九十四　年　　八　　月　　四　　日
                      最高法院刑事第四庭
                          審判長法官  謝　家　鶴
                                法官  洪　文　章
                                法官  花　滿　堂
                                法官  陳　世　淙
                                法官  洪　佳　濱
      本件正本證明與原本無異
                                      書  記  官
中　　華　　民　　國　九十四　年　　八　　月　二十三　日
                                                   ｍ
